---
output:
  pdf_document: default
  html_document: default
---
# Trabajando con Datasets Externos
Manejo de datasets externos para saber las ventajas que hay al trabajar con estos hecho de manera manual o utilizando otros datasets ya formulados. Dos de los formatos que puede manejar Rstudio son:
  1. HTML(Hypertext Markup Language)
  2. CSV(Comma Separated Value)

Un ejemplo de uso de un dataset creado manualmente usando una imagen del precio del Grande Latte de Starbucks http://www.coventryleague.com/blogentary/the-starbucks-latte-index
```{r}
library(readr)
library(rpart)
LatteIndexFrame <- read_csv("LatteIndexFrame.csv")
Mids <- barplot(LatteIndexFrame$price, col="transparent",horiz = TRUE, xlim = c(0,11))
text(8.5,Mids,LatteIndexFrame$city,cex = 0.8)
text(10.5,Mids,format(LatteIndexFrame$price,nsmall=2), cex = 0.8)
```

## Administración de archivos en R
Para poder usar un archivo el programa tiene que encontrarse en el directorio en donde este se encuentra, a veces no solo es necesario eso si no que hay que crear o movernos entre directorios para eso estan los siguientes comandos.
```{r}
getwd() #Obtenemos la dirección actual donde se encuentra el programa.
setwd("..") #Para movernos a una carpeta dentro de nuestro directorio o atras
getwd()
```
```{r}
setwd("../Tarea 6.- Exposición Analisis de datos")
getwd()
```
```{r}
list.files() #Para obtener un listado de los archivos encontrados en el directorio actual.
list.files(pattern = "Expo") #Obtener un listado de los archivos con caracteres comunes.
```
## Colocar datos Manualmente
### Colocar datos a mano
Esta es una de las formas de hacer nuestro propio dataset, debido a que es una forma sencilla de trabajar y colocar datos como se hizo con el dataset del precio del latte grande de starbucks y puede servir como guía para empezar a trabajar.

### Es malo colocar los datos pero a veces hay excepciones
1. Es muy difícil colocar datos cuando es un conjunto muy largo de estos.
2. Podemos cometer un error al colocar los datos el cual cause que no sirva.

## Interactuando con el Internet
El internet nos ayuda a encontrar dataset para probar algunas metodos en nuestro programa en R, si bien R ya tiene un conjunto de dataset para empezar a programar es bueno saber como introducir nuevos datasets y trabajar con ellos.

### Previa vista de 3 ejemplos de datasets en Internet
* Distancia recorrida en millas de un automovil.
```{r}
browseURL("http://archive.ics.uci.edu/ml") #Nos abrirá una pestaña en el navegador a la dirección entre comillas.
URL <- "http://archive.ics.uci.edu/ml/machine-learning-databases/auto-mpg/auto-mpg.data"
download.file(URL, "UCIautoMpg.txt") #Nos descargará el dataset seleccionado
```
* Cuentas de bancos no reclamadas en Canada
```{r}
SocrataURL <- "https://opendata.socrata.com/"
browseURL(SocrataURL)
DownloadFile <- "C:/Users/Ron/Downloads/Unclaimed_bank_accounts.csv"
file.copy(DownloadFile, "Unclaimed_bank_accounts.csv")
```
* Indice de economia de la BigMac
```{r}
Bigmac <- "http://www.economist.com/content/big-mac-index"
browseURL(Bigmac)
```

## Trabajando con Archivos CSV
Los archivos CSV son uno de los mas usados para la lectura de datos debido a su simplicidad al manejarlos y el gran numero de programas que pueden utilizarlos.

### Leer y escribir en un archivos CSV
La forma mas sencilla de leer y escribir en un archivos CSV es usando las funciones:
1. read.csv("Nombre del archivo CSV")
```{r}
WBCD <- read.csv("Dataset.csv")
head(WBCD)
```
2. write.csv("Los datos", "El nombre del archivo CSV")
```{r}
write.csv(WBCD,"WBCDDataset.csv")
```

### Hojas de calculo vs archivos CSV no son lo mismo
1. Un archivo CSV es un simple archivo de datos, puede ser leido por Microsoft Excel y por muchos otros programas.
2. El programa de hoja de calculo de Microsoft Excel es un software que puede hacer muchas cosas, incluyendo leer y escribir archivos CSV, realizar computación simple de análisis de datos y generar gráficas.
3. Un archivo de datos de Microsoft Excel contiene los datos sobre los cuales una hoja de calculo se basa.

```{r}
library(xlsx)
BigMacJan2013 <- read.xlsx("BMfile2000-Jul2015.xls", sheetName = "Jan2013")
head(BigMacJan2013)
```

### Problemas potenciales al usar archivos CSV en R.
* Cambio de nombres
Debido a que R solo acepta variables con "." y "_" al momento de querer leer un archivo CSV las variables que contengan caracteres no legibles se cambiaran por un punto.
```{r}
colnames(WBCD)
```

* Problemas de comas incrustadas
Hay ocaciones en que al guardar un archivo CSV con algunas comas hace que en veces de separar en 2 columnas nos agrega todo en una sola y esto hace que ocurra el siguiente error.

```{r}
library(sqldf)
unclaimedLines <- readLines("Unclaimed_Bank_Accounts-2.csv")
line8 <- unclaimedLines[5]
strsplit(line8, split = ",")
```

## Trabajando con otro tipo de archivos
Los archivos de texto (.txt) son leidos por la funcion "readLines()", esta funcion es usada cuando se quiere leer lineas en especifico de archivo y los archivos txt son perfectos para esto.

``` {r}
autoMpgRecords <- readLines("UCIautoMpg.txt")
x <- autoMpgRecords[1]
nchar(x)  #Numero de caracteres
substr(x, 1, 56) #Limite de comienzo (1) y fin (56) de lectura de caracteres
substr(x, 57, 84)
```
```{r}
autoMpgNames <- readLines("auto-mpg.names")
autoMpgNames[32:44]
```
### Guardando y Abriendo objetos de R
El guardado de objetos de R nos ayuda a no perder estos objetos que podríamos utilizar en otras secciones de R ya que al momento de cerrar el programa estos objetos desaparecen. Para guardas estas funciones se utilizan la siguiente función:
1. saveRDS("objeto", "nombre del archivo.rds")
2. readRDS("Nombre del archivo.rds")

```{r}
linearModel <- lm(mpg ~ ., data = mtcars)
names(linearModel)
saveRDS(linearModel, "linearModelExample.rds")
recoveredLinearModel <- readRDS("linearModelExample.rds")
identical(recoveredLinearModel, linearModel)
```

### Archivos de Gráficas
Función para guardar gráficas a archivos pdf.
```{r}
pdf("AutoMpgBoxplotEx.pdf")
  boxplot(Area ~ AreasError, data = WBCD,
          xlab = "Area", ylab = "AreasError",
          las = 1, varwidth = TRUE)
dev.off()
```
También se pueden guardar gráficas en forma de imagenes.
```{r}
png("AutoMpgBoxplotEx.png")
  boxplot(Area ~ AreasError, data = WBCD,
          xlab = "Area", ylab = "AreasError",
          las = 1, varwidth = TRUE)
dev.off()
```

## Fucionando Datos de diferentes fuentes
En ciertas ocaciones es útil juntar un dos dataset diferentes para ver información de utilidad y para esto se usa la funcion merge("Primer dataset","Segundo dataset", by.x = "Atributo del primero", by.y = "Atributo del segundo")
```{r}
FlawedMergeFrame <- merge(LatteIndexFrame, BigMacJan2013, by.x="country", by.y="Country")
```
La forma de ordenar mejor la union es la siguiente:
```{r}
LatteSubset <- data.frame(country = as.character(LatteIndexFrame$country),
                          city = as.character(LatteIndexFrame$city),
                          GrandeLatteIndex = LatteIndexFrame$price,
                          stringsAsFactors = FALSE)
BigMacSubset <- data.frame(country = as.character(BigMacJan2013$Country),
                          BigMacIndex = BigMacJan2013$dollar_price,
                          stringsAsFactors = FALSE)
BetterMerge <- merge(LatteSubset, BigMacSubset)
str(BetterMerge, vec.len = 2)
```
Para observar cuales son las diferencias que hay entre los dos datasets se usa lo siguiente:
```{r}
setdiff(LatteSubset$country, BetterMerge$country)
```
Para cambiar el string usamos el siguiente codigo:
```{r}
EnglandIndex <- which(LatteSubset$country == "England")
LatteSubset$country[EnglandIndex] <- "Britain"
FinalMerge <- merge(LatteSubset, BigMacSubset)
str(FinalMerge, vec.len=2)
```

## Una pequeña introducción a las bases de datos
### Bases de datos relacionales, consultas y SQL
1. Las bases de datos son diseñadas: esto involucra decidir que variables son incluidas y como seran oraganizadas.
2. El diseño de bases de datos son implementados en un entorno especifico de un software, en el cual implique crear y poblar la tabla de datos, proporcionando aceso a los datos.
3. Correr el Consultador SQL para volver a extraer de la base de datos un dato especifico que se necesite.

### Una Introducción a el paquete SQLDF 
Este paquete no proporciona un consultor SQL forma de utilizarlo es la siguiente:
```{r}
library(sqldf)
strangeCars <- sqldf("SELECT city , price, country
                      FROM LatteIndexFrame
                      WHERE price > 3 AND price < 5") # o cambiar Where por GROUP BY
strangeCars
```

También cuenta con unión entre bases de datos usando el siguiente programa:
```{r}
query <- "SELECT Lsub.country, Lsub.city, Lsub.GrandeLatteIndex, Msub.BigMacIndex
FROM LatteSubset AS Lsub INNER JOIN BigMacSubset AS Msub
ON Lsub.country = Msub.country"
IndexFrame <- sqldf(query)
head(IndexFrame)
```
```{r}
library(RSQLite)
conn <- dbConnect(SQLite(), "EconomicIndexDatabase.db")
dbWriteTable(conn, "GrandeLatteTable", LatteSubset)
dbWriteTable(conn, "BigMacTable", BigMacSubset)
```
```{r}
dbListTables(conn)
dbListFields(conn, "GRANDELATTETABLE")
dbListFields(conn, "bigmactable")
dbGetQuery(conn, "SELECT COUNT(*) AS 'GrandeLatteRowCount' FROM GrandeLatteTable")
dbGetQuery(conn, "SELECT COUNT(*) AS 'BigMacRowCount' FROM BigMacTable")
```
```{r}
query <- "SELECT M.country, M.BigMacIndex FROM BigMacTable AS M
WHERE M.country IN (SELECT country FROM GrandeLatteTable)"
BigMacBoth <- dbGetQuery(conn, query)
```
```{r}
query <- "SELECT M.country, M.BigMacIndex FROM BigMacTable AS M
WHERE M.country NOT IN (SELECT country FROM GrandeLatteTable)"
BigMacOnly <- dbGetQuery(conn, query)
dbDisconnect(conn)
```

# Model de Regresión Lineal

Los modelos predictivos son modelos matemáticos que nos permiten predecir algunas variables de interes desde una o mas variables que se cree se relacionan.

## Modelando los datos de Witeside

```{r}
library(MASS)
summary(whiteside)
par(mfrow=c(1,1))
x <- whiteside$Temp
y <- whiteside$Gas
plot(x, y, xlab = "Temperatura", ylab = "Gas")
olsModel <- lm(y ~ x)
abline(olsModel, lty = 2,lwd = 3)
```

### Describiendo lineas en el plano
```{r}
plot(0,0)
abline(a=1, b=2, lty=2, lwd=3)
plot(0,0)
abline(a=0,b=0, lty=2, lwd=3)
plot(0,0)
abline(v=0, lty=2, lwd=3)
```


```{r}
linearModelA <- lm(Gas ~ Temp, data = whiteside)
names(linearModelA)
plot(0,0)
abline(linearModelA, lty = 2, lwd = 2)
linearModelA$coefficients
```


